【裁判字號】    98,上訴,550
【裁判日期】    980302
【裁判案由】    違反毒品危害防制條例
【裁判全文】
臺灣高等法院臺中分院刑事判決         98年度上訴字第550號
上  訴  人
即  被  告  甲○○
                      1
                    （現在臺灣臺中監獄執行中）
上列上訴人因違反毒品危害防制條例案件，不服臺灣臺中地方法
院九十七年度訴字第四八０四號中華民國九十八年一月二十二日
第一審判決（起訴案號：臺灣臺中地方法院檢察署九十七年度毒
偵字第四九六０號），提起上訴，本院判決如下：
    主  文
上訴駁回。
    理  由
一、按協商判決，除有刑事訴訟法第四百五十五條之四第一項第
    一款於訊問程序終結前，撤銷合意或撤回協商聲請者；第二
    款被告協商之意思非出於自由意志者；第四款被告所犯之罪
    非第四百五十五條之二第一項所定得以聲請協商判決者；第
    六款被告有其他較重之裁判上一罪之犯罪事實者；第七款法
    院認應諭知免刑或免訴、不受理者。或協商判決違反同條第
    二項「法院應於協商合意範圍內為判決；法院為協商判決所
    科之刑，以宣告緩刑或二年以下有期徒刑、拘役或罰金為限
    」之規定者，不得上訴，刑事訴訟法第四百五十五條之十第
    一項定有明文。又同法第三百六十七條前段：「第二審法院
    認為上訴有第三百六十二條前段之情形者，應以判決駁回之
    」；同法第三百七十二條規定：「第三百六十七條之判決，
    第二審法院認其為無理由而駁回上訴，或認為有理由而發回
    該案件之判決，得不經言詞辯論為之」，此程序依同法第四
    百五十五條之十一第一項規定對於協商判決之上訴準用之。
二、經查：本件上訴人即被告（以下簡稱：被告）甲○○因違反
    毒品危害防制條例案件，經檢察官提起公訴，於第一審言詞
    辯論終結前，檢察官請求並經原審法院同意，就被告願受科
    刑之範圍事項於審判外進行協商，經當事人雙方合意且被告
    認罪，由檢察官聲請原審法院改依協商程序而為判決，協商
    中被告表示所願受科之刑為施用第一級毒品部分有期徒刑一
    年，施用第二級毒品部分有期徒刑六月，並定其應執行之刑
    為有期徒刑一年四月，已逾有期徒刑六月，且未受緩刑宣告
    ，被告未選任辯護人，原審法院亦已依同法第四百五十五條
    之五第一項規定指定該院公設辯護人為辯護人以協助進行協
    商，並在協商合意範圍內為判決，此有原審準備程序筆錄可
    參，經核於法並無不合。被告雖不服前開認罪協商所為之宣
    示判決，於法定期間內提起上訴辯稱：上訴人年逾半百罹
    患愛滋病症，在外孤苦難以生計，連續施用第一、二級毒品
    其目的只是求暫時以藥品控制病情，增強體力，得以做粗工
    維持生計，在個人行為觸犯法條之過程中並未曾危害他人，
    其犯罪心態、目的及過程均與一般刑事犯罪之本質並不相同
    ，緩請考量以「病人」之角度給予適應刑期。觸犯法條，
    本就該接受法律制裁，但刑法實施之本義乃是要使犯罪之人
    知錯能改，並非以重刑侍候。目前上訴人純粹吸食毒品所處
    之徒刑已有六年四月，如以上訴人身罹愛滋病症，加上已年
    近一甲子那判處之刑期，似乎已超逾上訴人之生命的長度，
    綜合上情，緩請考量上訴人犯罪之目的及犯罪後之態度，又
    犯罪日期相近，給予量處適當之刑期並以「集合」犯定應執
    行之刑云云。惟經本院核閱上開筆錄，被告當庭已承認有檢
    察官起訴書所記載之犯罪事實，對扣案物之宣告沒收銷燬，
    亦答稱如檢察官所述內容（見原審卷第六０頁至第六一頁）
    ，被告亦無於原審準備程序訊問終結前，向原審請求撤銷協
    商合意之情形，且當時尚有指定公設辯護人參與協商程序以
    確保被告本件協商合意出於自由意志，被告上訴理由顯非可
    採。本院復查原判決並無刑事訴訟法第四百五十五條之四第
    一項第一款、第二款、第四款、第六款、第七款所定情形之
    一，或違反同條第二項規定之情形，是本件被告之上訴顯非
    合法，為法律上所不應准許者，應予駁回，並不經言詞辯論
    為之。
據上論斷，應依刑事訴訟法第四百五十五條之十一第一項、第三
百六十七條前段、第三百七十二條，判決如主文。
中    華    民    國    98    年    3     月    2     日
            刑事第九庭    審判長法  官  江  德  千
                                法  官  賴  妙  雲
                                法  官  許  旭  聖
以上正本證明與原本無異。
不得上訴。
                                書記官  紀  美  鈺
中    華    民    國    98    年    3     月    2     日


司法院資訊處製作；財團法人民間司法改革基金會備份。
